Inventaris van het archief van het Nederlandse Gezantschap in Spanje (Madrid), (1888) 1939-1954
Nationaal Archief, Den Haag
- INVENTARIS PERIODE 1952-1954, B.
  - STUKKEN BETREFFENDE BIJZONDERE ONDERWERPEN, II
    - JURIDISCHE AANGELEGENHEDEN (CODE 3)
      - Stukken betreffende politieke arrestaties en processen in Spanje., 1952-1953; 736; 1 omslag
      - Stukken betreffende aanhouding en repatriëring van Nederlanders in Spanje., 1952-1954; 737; 1 omslag
      - Stukken betreffende de arrestatie en mishandeling van J. Ouwerkerk op Mallorca., 1953-1954; 738; 1 omslag
      - Stukken betreffende het verkrijgen van de huwelijksakte van W.P. Fokkelman., 1954; 739; 1 omslag
      - Stukken betreffende overlijdensakten van Nederlanders., 1952-1954; 740; 1 omslag
      - Stukken betreffende nalatenschappen., 1952-1954; 741; 1 omslag
    - AANGELEGENHEDEN VAN OPENBARE ORDE, OPENBARE ZEDELIJKHEID, OPENBARE GEZONDHEIDSZORG, OPENBARE VEILIGHEID, VOLKSHUISVESTING, LEEFMILIEU (CODE 4)
      - Stukken betreffende de begrafenis van een Nederlandse zeeman en de protestantse begraafplaats (met o.a. Nederlandse graven) in Barcelona., 1953-1954; 742; 1 omslag
    - WATERSTAAT, VERKEER EN VERVOER, VERBINDINGEN EN ELEKTRONICA (CODE 5)
      - Stukken betreffende de Nederlandse uitvoering van havenwerken in Spanje., 1954; 743; 1 omslag
      - Stukken betreffende ongevallen aan boord van Nederlandse schepen., 1952-1954; 744; 1 omslag
      - Stukken betreffende averij c.q. het vergaan van Nederlandse schepen in Spaanse wateren., 1952-1954; 745; 1 omslag
    - ECONOMIE, MIGRATIE, ARBEID (CODE 6)
      - Stukken betreffende algemene economische aangelegenheden in Spanje., 1954; 746; 1 omslag
      - Stukken betreffende de bouw van Amerikaanse militaire bases in Spanje., 1953-1954; 747; 1 omslag
      - Stukken betreffende economische en commerciële activiteiten van de Nederlandse consulaten in Spanje., 1951-1952; 748; 1 omslag
      - Stukken betreffende de deelname van Nederlandse bedrijven aan het bouwen van fabrieken in Spanje., 1953-1954; 749; 1 omslag
      - Stukken betreffende de Spaanse deelname aan de internationale landbouw conferentie te Parijs., 1952-1953; 750; 1 omslag
    - SOCIALE AANGELEGENHEDEN (CODE 7)
      - Stukken betreffende de watersnoodramp van 1953 in Spanje. Met bijlagen, 1953-1954; 751; 1 omslag
    - CULTURELE AANGELEGENHEDEN (CODE 8)
      - Stukken betreffende de uitwisseling van studiebeurzen voor het hoger onderwijs tussen Nederland en Spanje., 1951-1954; 752; 1 omslag
    - STAATSKUNDE, LANDSVERDEDIGING, INTERNATIONALE ORGANISATIES (CODE 9)
      - Binnenlandse staatskunde, a.
        - Stukken betreffende de Spaanse binnenlandse politieke verhoudingen en partijen. Met bijlagen, 1947-1953; 753; 1 omslag
        - Stukken betreffende het Spaanse staatshoofd generaal Franco., 1952-1953; 754; 1 omslag
        - Stukken betreffende het Spaanse ministerie van Buitenlandse Zaken., 1952-1953; 755; 1 omslag
        - Stukken betreffende de verhouding tussen kerk en staat in Spanje., 1952-1953; 756; 1 omslag
          zie tevens inv.nr. 693
        - Stukken betreffende de wijziging van het statuut van Tanger., 1952-1954; 757; 1 omslag
      - Buitenlandse betrekkingen, b.
        - Stukken betreffende de Spaanse buitenlandse betrekkingen. Met bijlagen, 1952-1953; 758; 1 omslag
      - Militaire verdediging, c.
        - Stukken betreffende de Spaanse militaire verdediging., 1952-1953; 759; 1 omslag
        - Stukken betreffende het vliegen over en landen in Spanje van buitenlandse militaire toestellen., 1952-1953; 760; 1 omslag
        - Stukken betreffende Nederlandse contacten met buitenlandse (o.a. Amerikaanse) militaire aankopende instanties in Spanje., 1952-1953; 761; 1 omslag
        - Stukken betreffende Nederlandse vlootbezoeken aan Spaanse havens., 1952-1954; 762; 1 omslag
        - Stukken betreffende militaire besprekingen tussen Spanje en Amerika., 1953; 763; 1 omslag
        - Stukken betreffende de Spaanse militaire belangstelling voor de nabijheidsbuizen van Philips., 1954; 764; 1 omslag
    - INTERNATIONALE ECONOMISCHE EN ARBEIDSORGANISATIES (CODE 996)
      - Stukken betreffende de Spaanse toetreding tot de internationale Tinovereenkomst., 1954; 765; 1 omslag
    - INTERNATIONALE CULTURELE- EN WETENSCHAPPELIJKE ORGANISATIES (CODE 998)
      - Stukken betreffende de Spaanse toetreding tot de UNESCO., 1952-1953; 766; 1 omslag